臺灣高等法院高雄分院刑事判決　　　　 94年度上訴字第531號
上　訴　人　臺灣高雄地方法院檢察署檢察官
被　　　告　 甲○○
上列上訴人因被告違反毒品危害防制條例案件，不服臺灣高雄地
方法院94年度訴緝字第32號中華民國94年3月17日第一審判決（
起訴案號：臺灣高雄地方法院檢察署92年度毒偵字第3453號，移
送併辦案號：同檢察署94年度毒偵字第2355號），提起上訴，本
院判決如下：
    主  文
原判決撤銷。
甲○○連續施用第一級毒品，累犯，處有期徒刑壹年貳月，扣案
之海洛因包（淨重合計肆點零公克、空包裝重零點玖柒公克
）沒收銷毀之；又連續施用第二級毒品，累犯，處有期徒刑陸月
。應執行有期徒刑壹年陸月，扣案之海洛因包（淨重合計肆點
零公克、空包裝重零點玖柒公克）沒收銷毀之。
    事  實
一、甲○○曾於民國（以下同）84年間因犯肅清煙毒條例之施用
    毒品罪，經台灣高雄地方法院以84年度訴字第957 號判決判
    處有期徒刑3 年6 月確定，於87年2 月6 日縮短刑期假釋出
    監，嗣因又另犯偽造文書案件，經本院以92年度上易字第
    422 號判決判處有期徒刑6 月確定，因而撤銷假釋，另應執
    行殘刑有期徒刑2 年2 月17日，甫於92年3 月26日縮短刑期
    執行完畢。又其前因施用毒品案件，於90年1 月15日強制戒
    治執行完畢釋放後，由台灣高雄地方法院檢察署檢察官於90
    年2 月16日，以90年度戒毒偵字第195 號為不起訴處分確定
    。詎仍不知悔改，明知海洛因、安非他命業經公告列為毒品
    危害防制條例第2 條第2 項之第一級毒品、第二級毒品，不
    得非法持有、施用，復分別基於概括犯意於92年5 月間起至
    94年2 月14日止，連續在高雄縣大寮鄉○○村○○路104 之
    5 號住處及其他隱蔽處所，以將海洛因粉末摻水，再以針筒
    注射之方式，及將安非他命晶體置於吸食器上，下用火燒烤
    之方式，分別施用第一級毒品海洛因及第二級毒品安非他命
    ，海洛因約每隔1 、2 天施用一次，安非他命約每隔7 天施
    用一次，嗣先後於92年5 月24日2 時30分許，在高雄市○鎮
    區○○路與保泰路口第1 次為警查獲，並扣得第一級毒品海
    洛因3 小包（淨重共計4.03公克、包裝重0.97公克），又於
    94 年2月15日11時50分許，在高雄縣鳳山市○○路與鳳南路
    口，因通緝被警緝獲，經採尿送驗再度被查獲。
二、案經高雄市政府警察局移送台灣高雄地方法院檢察署檢察官
    偵查起訴及高雄縣警察局鳳山分局移送同署檢察官函請併案
    審理。
    理  由
一、上揭施用毒品之事實，業據被告甲○○於原審及本院審理中
    自白不諱，且其第1 次為警查獲時所採取之尿液，經送請高
    雄市立凱旋醫院檢驗結果，呈嗎啡及甲基安非他命陽性反應
    ，有該醫院92年6 月9 日高市凱醫檢字第01106 號煙毒尿液
    檢驗成績書、姓名代碼對照表各1 紙附卷可稽，扣案白色粉
    末3 包，經送請法務部調查局鑑定結果，認白色粉末均含第
    一級毒品海洛因成分（淨重合計4.03克、包裝重0.97公克，
    純度16.76%，純質淨重0.68公克），此有該局92年7 月1 日
    調科壹字第220015471 號鑑定通知書附卷可憑。又其於94年
    2 月15日第2 次被警查獲時所採取之尿液，經送請台灣檢驗
    科技股份有限公司檢驗結果，呈嗎啡及甲基安非他命陽性反
    應，此有該公司94年2 月24日編號KＺ000000000000號尿液檢
    驗成績書、姓名代碼對照表各1 紙附卷可稽。又海洛因施用
    入人體後水解還原成嗎啡，再循嗎啡之代謝方式排出體外，
    80% 以上於投與後24小時內自尿液排出，已據行政院衛生署
    藥物食品檢驗局（73）藥檢壹字第030221號、（80）藥檢壹
    字第0712號函說明綦詳。甲基安非他命經口服投與後，約70
    % 於24小時內可自尿液中排出，而其尿液內含甲基安非他命
    成分之檢出，與投與甲基安非它命的量、個人體質、檢驗儀
    器之精密度有關，通常採尿化驗是否呈陽性反應，應以投與
    後24小時內所採者為宜，此亦有行政院衛生署藥物食品檢驗
    局（80）藥檢醫字第4529號函可查，足徵被告前開曾連續施
    用第一級毒品海洛因之自白核與事實相符。另被告前因施用
    毒品案件，於90年1 月15日強制戒治執行完畢釋放後，由台
    灣高雄地方法院檢察署檢察官於90年2 月16日，以90年度戒
    毒偵字第195 號為不起訴處分確定等情，有台灣高等法院被
    告全國前案紀錄表及台灣高雄地方法院檢察署刑案資料查註
    紀錄表各1 紙附卷可按，其於前開不起訴處分後，5 年內再
    犯本件施用毒品罪，事證明確，其施用毒品犯行已堪認定。
二、核被告甲○○所為，係犯毒品危害防制條例第10條第1 項之
    施用第一級毒品罪及同條例第2 項之施用第二級毒品罪。又
    其施用第一級、第二級毒品前後持有該毒品之低度行為，應
    分別被其施用之高度行為所吸收，不另論罪。被告甲○○先
    後多次施用第一、二級毒品犯行，時間緊接，反覆實施，顯
    係基於概括之犯意，所犯又係構成要件相同之罪，應各依連
    續犯之規定論以一罪。被告甲○○自92年5 月25日以後施用
    第一、二級毒品部分雖未据起訴，惟此部分與起訴部分有連
    續犯裁判上一罪關係，亦為起訴效力所及，本院自得一併審
    究。被告甲○○所犯前開施用第一、二級毒品二罪，犯意各
    別，行為互殊，應予分論併罰。被告前於84年間因違反肅清
    煙毒條例案件，經台灣高雄地方法院以84年度訴字第957 號
    判決判處有期徒刑3 年6 月確定，於87年2 月6 日縮短刑期
    假釋出監，嗣又因另犯偽造文書案件，經本院以92年度上易
    字第422 號判決判處有期徒刑6 月確定，經撤銷假釋，另應
    執行殘刑有期徒刑2 年2 月17日，甫於92年3 月26日縮短刑
    期執行完畢等情，有台灣高等法院被告全國前案紀錄表、台
    灣高雄地方法院檢察署刑案資料查註紀錄表各1 紙在卷可按
    ，其於5 年內再犯本件最重本刑為有期徒刑以上刑之罪，為
    累犯，應各依刑法第47條之規定，加重其刑。
三、原審予以論科，固非無見，惟查原審就被告甲○○自92年5
    月25日以後施用第一、二級毒品部分未及審究，尚有未洽（
    原審於94年3 月17日宣判，被告甲○○於94年2 月15日第2
    次被查獲部分檢察官於94年4 月22日才移送併辦），檢察官
    上訴請求就被告該施用第一、二級毒品部分併案審判，為有
    理由，原判決自應予撤銷改判。審酌被告甲○○前有施用毒
    品之不良素行，歷經觀察、勒戒及強制戒治程序後，仍未能
    徹底戒絕毒品，且屢經查獲，隨即再犯，顯見意志不堅，其
    施用毒品乃戕害自己之身心健康，其犯後能坦承犯行等一切
    情狀，爰就施用施用第一毒品部分量處有期徒刑1 年2 月，
    就施用第二級毒品部分量處有期徒刑6 月，並定其應執行刑
    為有期徒刑1 年6 月。扣案之白色粉末3 包經送請法務部調
    查局鑑驗結果，為第一級毒品海洛因無訛，應依毒品危害防
    制條例第18條第1 項前段規定，併予宣告沒收併銷毀之。
據上論結，應依刑事訴訟法第369 條第1 項前段、第364 條、第
299 條第1 項前段，毒品危害防制條例第10條第1 項、第2 項、
第18條第1 項前段，刑法第11條、第56條、第47條、第51條第5
款，判決如主文。
本案經檢察官陳建年到庭執行職務。
中　　華　　民　　國　　94　　年　　5 　　月　 31 　　日
                  刑事第六庭    審判長法  官  王憲義
                                      法  官  范惠瑩
                                      法  官  張盛喜
以上正本證明與原本無異。
施用第一毒品部分如不服本判決應於收受本判決後10日內向本院
提出上訴書狀，其未敘述上訴理由者，並得於提起上訴後10日內
向本院補提理由書狀（均須按他造當事人之人數附繕本）「切勿
逕送上級法院」。
施用第二級毒品部分不得上訴。
中　　華　　民　　國　　94　　年　　6 　　月　　1 　　日
　　　　　　　　　　　　　　　　　　　書記官  楊茱宜
附錄法條：
毒品危害防制條例第10條
施用第一級毒品者，處6 月以上5 年以下有期徒刑。
施用第二級毒品者，處3 年以下有期徒刑。
